【裁判字號】    95,易,342
【裁判日期】    950628
【裁判案由】    毒品危害防制條例
【裁判全文】
臺灣板橋地方法院刑事判決               95年度易字第342號
公  訴  人  臺灣板橋地方法院檢察署檢察官
被      告  乙○○
                    (另案
上列被告因違反毒品危害防制條例案件，經檢察官提起公訴（九
十五年度毒偵字第五九三、五九四號），及移送併辦（九十五年
度毒偵字第一○四六號、偵字第二二六四號），本院於準備程序
進行中，被告就被訴及併案事實為有罪之陳述，經告知被告簡式
審判程序之旨，並聽取當事人之意見後，合議庭裁定由受命法官
獨任進行簡式審判程序，判決如下：
    主  文
乙○○連續施用第二級毒品，累犯，處有期徒刑陸月，如易科罰
金，以參佰元折算壹日。扣案之第二級毒品甲基安非他命壹包（
淨重壹點伍公克）、貳包（淨重零點參公克）、殘渣袋陸個均沒
收銷燬之。
    事  實
一、乙○○前因施用毒品案件，甫於民國九十四年八月十五日觀
    察勒戒執行完畢，因無繼續施用毒品傾向而釋放出所，並由
    臺灣板橋地方法院檢察署檢察官以九十四年度毒偵字第三七
    一二號為不起訴處分確定。另其因殺人未遂案件，經本院八
    十六年訴字第二四五六號判處有期徒刑三年六月確定，於八
    十九年六月五日縮短刑期假釋出監，九十年十一月六日縮刑
    期滿執行完畢。猶不知悔改，復基於施用第二級毒品甲基安
    非他命之概括犯意，自九十四年九月間某日起至九十五年一
    月十九日零時許止，在臺北縣三重市○○路旁不詳公園、同
    市三德公園之廁所內、同市○○路三九巷二四八號住處及同
    市○○街二○九號三樓等地，以將甲基安非他命置於吸食器
    內燒烤產生煙霧之方式，連續施用第二級毒品多次。嗣於(1)
    九十四年十月十七日二時三十分許，在臺北縣三重市○○街
    五○巷對面鐵皮屋為警查獲，並扣得第二級毒品甲基安非他
    命一包（淨重一．五公克）及殘渣袋五個（以上起訴書誤載
    為安非他命六包）。(2)同年十二月四日十三時二十五分許，
    在臺北縣三重市○○街五一號前為警查獲，並扣得甲基安非
    他命二包（淨重○．三公克）。(3)九十五年一月十九日一時
    二十分許，在臺北縣三重市○○街二○九號三樓為警查獲，
    並扣得吸食器及殘渣袋各一個。
二、案經臺北縣政府警察局三重分局移送臺灣板橋地方法院檢察
    署檢察官偵查起訴暨移送併辦。
    理  由
一、訊據被告乙○○對於上揭事實，坦承不諱，且被告為警查獲
    時所採尿液，經送驗結果，呈安非他命類甲基安非他命陽性
    反應，有臺灣檢驗科技股份有限公司年九十四年十月三十一
    日、同年十二月二十日、九十五年二月十日出具之濫用藥物
    尿液檢驗報告各一紙在卷足憑。此外，復有甲基安非他命一
    包（淨重一．五公克；臺灣檢驗科技股份有限公司九十四年
    十一月十八日濫用藥物檢驗報告一紙）、殘渣袋五個、甲基
    安非他命二包（淨重○．三公克；臺灣檢驗科技股份有限公
    司九十四年十二月二十日濫用藥物檢驗報告一紙）、吸食器
    、殘渣袋各一個扣案足資佐證。足認被告前揭施用第二級毒
    品之任意性自白與事實相符，應堪採信。又查，被告前因施
    用毒品案件，甫於民國九十四年八月十五日觀察勒戒執行完
    畢，因無繼續施用毒品傾向而釋放出所，並由臺灣板橋地方
    法院檢察署檢察官以九十四年度毒偵字第三七一二號為不起
    訴處分確定等情，有臺灣高等法院被告前案紀錄表一件在卷
    可憑。從而，本件事證已臻明確，被告於觀察勒戒執行完畢
    釋放後五年內，復施用毒品之犯行，堪以認定，應予依法論
    罪科刑。
二、核被告所為，係犯毒品危害防制條例第十條第二項之施用第
    二級毒品罪。被告施用甲基安非他命前後持有毒品之低度行
    為，應為施用之高度行為所吸收，不另論罪。又被告先後多
    次施用毒品之犯行，時間緊接、方法相同，所犯係構成要件
    相同之罪，顯係基於概括犯意反覆為之，為連續犯，應依刑
    法第五十六條之規定論以一罪，並加重其刑。被告有如事實
    欄所載前科及刑之執行情形，有臺灣高等法院被告前案紀錄
    表在卷可稽，其於受有期徒刑執行完畢後，五年內再犯有期
    徒刑以上之本罪，為累犯，應依法加重其刑並遞加之。爰審
    酌被告屢次施用毒品，漠視法令之禁制，恣意濫用藥品，甚
    為可訾，兼衡其智識程度、犯罪動機、目的、施用期間長短
    及犯罪後坦承施用毒品犯行等一切情狀，量處如主文所示之
    刑，並諭知易科罰金之折算標準。
三、扣案之第二級毒品甲基安非他命一包（淨重一．五公克）及
    殘渣袋五個（以上起訴書誤載為安非他命六包）；甲基安非
    他命二包（淨重○．三公克）、殘渣袋一個，其中殘渣袋因
    包裝袋與毒品無法析離秤重，是均應依毒品危害防制條例第
    十八條第一項前段之規定，沒收銷燬之。至吸食器一個，被
    告否認為其所有，供稱係同時被查獲之甲○○所有之物，爰
    不予宣告沒收，附此敘明。
四、公訴意旨雖僅起訴被告於九十四年十二月四日十三時二十五
    分許為警查獲前施用第二級毒品犯行，惟其餘施用第二級毒
    品部分與起訴事實有裁判上一罪之連續犯關係，且經檢察官
    移送併辦，本院自得併予審究，亦此敘明。
據上論斷，應依刑事訴訟法第二百七十三條之一第一項、第二百
九十九條第一項前段，毒品危害防制條例第十條第二項、第十八
條第一項前段，刑法第十一條前段、第五十六條、第四十七條、
第四十一條第一項前段，罰金罰鍰提高標準條例第二條，判決如
主文。
本案經檢察官陳鴻濤到庭執行職務。
中    華    民    國    95    年    6     月    28    日
                      刑事第七庭  法  官  李  君  豪
上列正本證明與原本無異。
如不服本判決，應於判決送達後十日內向本院提出上訴狀（應附
繕本），上訴於臺灣高等法院。
                                  書記官  蕭  汝  芳
中    華    民    國    95    年    6     月    29    日
附錄本案論罪科刑法條全文
毒品危害防制條例第10條
施用第一級毒品者，處六月以上五年以下有期徒刑。
施用第二級毒品者，處三年以下有期徒刑。


司法院資訊處製作；財團法人民間司法改革基金會備份。
